【裁判字號】    92,訴,9
【裁判日期】    921017
【裁判案由】    侵權行為損害賠償
【裁判全文】
臺灣高等法院臺中分院民事裁定  九十二年度訴字第九號
      原      告  庚○○
      被      告  丙○○
                  乙○○
      訴訟代理人  辛○○
                  甲○○
                  壬○○
右當事人間因請求侵權行為損害賠償事件，原告提起刑事附帶民事訴訟（九十一年度
附民字第四三三號），經本院刑事庭移送前來，本院裁定如左：
      主    文
原告之訴駁回。
訴訟費用由原告負擔。
      理    由
一、本件被告梁兆樞於原告起訴後，於九十二年七月二十三日死亡，其法定繼承人為
    己○○○、戊○○、丁○○等人，有原告提出戶籍謄本一件在卷可考，茲據原告
    具狀聲請命對造承受訴訟，核與民事訴訟法第一百七十五條第二項規定相符，應
    予准許。
二、原告起訴主張：被告丙○○等五人均明知霍德馨、廖家驥、潘展猷、何黃碧蘭、
    陳惠琴、王賢賦、盧國祥七人均非台中市廣西同鄉會原有會員，又非台中市廣西
    同鄉會整理小組會議審查通過辦理申請入會之會員，竟由被告壬○○偽造霍德馨
    、廖家驥、潘展猷、何黃碧蘭、王賢賦五人之同意保持會籍明信片，被告甲○○
    偽造「入會人員意願調查明信片影本參考（七人）（其實這些人第二屆末次大會
    已參加了）」一張，再由被告甲○○在前開五張明信片上加書偽造「面送面」三
    字，嗣基於共同行使偽造文書之犯意聯絡，由被告甲○○撰寫刑事補具理由證物
    狀，附具前開偽造之「同意保持會籍」明信片，經鄧善宏、謝汝範、丙○○、梁
    兆樞、乙○○等五人過目簽章，提送台中地方法院刑事庭，於八十一年度自字第
    四一二號偽造公文書案作偽證，侵害原告之權利，爰依侵權行為之法律關係，求
    為宣告被告等八十一年十一月十六日共同行使偽造之（一）入會人員意願調查明
    信片影本參考一張（二）非會員霍德馨、廖家驥、潘展猷、何黃碧蘭、陳惠琴、
    王賢賦、盧國祥七人同意保持會籍明信片各一張，均無效作廢之判決。
三、被告則以：原告明知霍德馨及王賢賦等七人會籍為經整理小組清查認定報市府核
    准有案之合格會員，調查表之署押並無偽造，且本件原告之訴欠缺權利保護要件
    等語置辯。
四、按訴訟標的為確定判決效力所及者，法院應以裁定駁回原告之訴，民事訴訟法第
    二百四十九條第一項第七款後段定有明文。又除本章別有規定外，前編第一章之
    規定，於第二審程序準用之。同法第四百六十三條亦有明定。經查，本件原告主
    張被告丙○○，及己○○○、戊○○、丁○○等三人之被繼承人梁兆樞，乙○○
    、甲○○、壬○○等五人共同行使偽造私文書，侵害原告權利，請求宣告被告等
    八十一年十一月十六日共同行使偽造之（一）入會人員意願調查明信片影本參考
    一張（二）非會員霍德馨、廖家驥、潘展猷、何黃碧蘭、陳惠琴、王賢賦、盧國
    祥七人同意保持會籍明信片各一張，均無效作廢之判決，該訴訟標的之法律關係
    於另案即本院八十九年九月二十六日八十七年度訴字第一五一號民事判決駁回原
    告之訴及假執行之聲請確定，本件為該案既判力效力所及，有該案民事判決影本
    一件附卷可稽，復經本院調閱前開案卷審認屬實，茲原告復提起本訴，自不合法
    。綜上，本件原告之起訴為不合法，且無從補正，爰以裁定駁回其訴。
五、據上論結，本件起訴為不合法，依民事訴訟法第四百六十三條、第二百四十九條
    第一項第六款、第九十五條、第七十八條，裁定如主文。
中      華      民      國    九十二    年      十      月     十七     日
~B1民事第一庭審判長法  官  林陳松
~B2                法  官  鄭金龍
~B3                法  官  王重吉
右為正本係照原本作成。
如不服本裁定應於裁定送達後十日內向本院提出抗告理由狀（須按他造人數附具繕本
），並繳納抗告裁判費新台幣壹仟元。
~B                書記官  顏子良
中      華      民      國    九十二    年      十      月     十七     日
                                                                        Ｂ


司法院資訊處製作；財團法人民間司法改革基金會備份。
